臺灣高等法院刑事裁定
109年度抗字第615號
抗  告  人
即  受刑人  戴家俊




上列抗告人即受刑人因聲請定其應執行刑案件，不服臺灣臺北地
方法院中華民國109年2月27日裁定（109年度聲字第403號），提
起抗告，本院裁定如下：
    主  文
抗告駁回。                                             
    理  由
一、原裁定意旨略以：抗告人即受刑人戴家俊（下稱抗告人）因
    犯如附表所示之罪，經法院先後判處如附表所示之刑，並均
    分別確定在案。茲檢察官聲請定其應執行之刑，經臺灣臺北
    地方法院（下稱臺北地院）審核後，認聲請正當，應予准許
    ，爰裁定應執行有期徒刑3年6月，併科罰金新臺幣（下同）
    4萬元，罰金如易服勞役，以1000元折算1日等語。
二、抗告意旨略以：請參照各法院判決先例，並審酌抗告人本案
    情節，所涉毒品案件乃侵害自身健康，對於危害社會法益輕
    微，且入監服刑後即無毒癮之可能，如若長時間監禁已無懲
    罰之效用；而抗告人就所涉槍砲案件始終坦承犯行，並積極
    配合調查、審理，犯後態度良好，更有自首之悔改行為，雖
    對社會安全造成潛在危險，但案件中之槍枝並無作為犯罪之
    使用，請求給予抗告人合理及較輕之刑度，使抗告人得以早
    日重返社會，照顧父母、兒女云云。
三、按裁判確定前犯數罪者，併合處罰之；數罪併罰，有二裁判
    以上者，依刑法第51條之規定，定其應執行之刑，刑法第50
    條第1項前段、第53條分別定有明文。再按有二裁判以上，
    經定其執行刑後，又與其他裁判併合而更定其執行刑者，前
    定之執行刑當然失效，仍應以原來宣告之數個刑罰計算，而
    不以當時該數罪所定應執行刑為計算基準（最高法院57年度
    台抗字第198號裁定意旨參照）。另按法律上屬於自由裁量
    事項，尚非概無法律性之拘束，在法律上有其外部界限及內
    部界限，前者法律之具體規定，使法院得以具體選擇為適當
    裁判，此為自由裁量之外部界限，後者法院為自由裁量時，
    應考量法律之目的，法律秩序之理念所在，此為自由裁量之
    內部界限，法院為裁判時，二者均不得有所踰越；在數罪併
    罰而有二裁判以上，應定其應執行刑之案件，法院所為刑之
    酌定，固屬自由裁量事項，然對於法律之內、外部界限，仍
    均應受其拘束（最高法院92年度台非字第187號及94年度台
    非字第21號判決意旨參照）。
四、經查：
　㈠抗告人所犯如附表所示之罪，有各刑事判決及本院被告前案
    紀錄表各乙份在卷可稽。
　㈡又抗告人所犯如附表編號1至3所示3罪之有期徒刑部分，固經
    臺灣新北地方法院以107年度聲字第2600號裁定定其應執行
    刑為有期徒刑2年確定，惟參照前揭最高法院57年度台抗字
    第198號裁定意旨，抗告人既有如附表編號1至4所示共4罪應
    予併罰，自可更定該4罪之應執行刑，前定之應執行刑即當
    然失效。是本件定其應執行刑，有期徒刑、罰金部分不得踰
    越刑法第51條第5款、第7款所定法律之外部界限，即不得重
    於如附表編號1至4所示4罪有期徒刑、附表編號3至4所示2罪
    罰金之總和，亦應受內部界限之拘束，即不得重於如附表編
    號1至3所定有期徒刑之應執行刑及如附表編號4所示宣告有
    期徒刑之總和。
  ㈢按行為人所犯為數罪併罰，其中之一罪雖得易科罰金，但因
    與不得易科之他罪合併處罰之結果，於定執行刑時，祇須將
    各罪之刑合併裁量，不得易科罰金合併執行（司法院大法官
    會議釋字第144號解釋意旨參照）。是抗告人所犯如附表編
    號1、2所示之罪雖得易科罰金，但因與不得易科罰金之如附
    表編號3、4所示之罪合併處罰之結果，於定應執行刑時，就
    有期徒刑部分自不得諭知易科罰金。
  ㈣準此，本件抗告人請求檢察官就其所犯如附表編號1、2所示
    得易科罰金之罪與如附表編號3、4所示不得易科罰金之罪合
    併定應執行刑，既有抗告人出具之刑事聲請狀在卷可稽，則
    檢察官聲請就抗告人所犯如附表編號1至4所示之罪分別就有
    期徒刑、罰金部分定應執行刑，經臺北地院審核後認該聲請
    為正當，應予准許，裁定定其應執行刑為有期徒刑3年6月，
    併科罰金4萬元，罰金如易服勞役，以1000元折算1日，核屬
    正當。
  ㈤抗告意旨雖主張上開裁定所定應執行刑過苛，請求予以減輕
    其刑云云，惟參諸上揭說明，前開裁定所定有期徒刑部分應
    執行刑為有期徒刑3年6月，罰金部分應執行罰金4萬元，如
    易服勞役，以1000元折算1日，既未踰越刑法第51條第5款、
    第7款所定法律之外部界限，即未重於如附表編號1至4所示
    有期徒刑之總和（有期徒刑5年7月），及如附表編號3至4所
    示罰金之總和（罰金6萬元），亦合於內部界限之拘束，即
    未重於如附表編號1至3所定有期徒刑應執行刑及如附表編號
    4所示宣告有期徒刑之總和（有期徒刑5年1月），復於各刑
    之中最長期（分別為有期徒刑3年1月、罰金3萬元）以上，
    可認已斟酌抗告人所犯案件類型及情節併予適度減少總刑期
    ，無明顯喪失權衡或有違比例原則、公平正義原則之情，而
    屬法院裁量權之適法行使，自難認定該定應執行刑之裁定有
    何違法或不當之處。至抗告人所舉其他個案，其犯罪類型、
    情節俱不相同，所為刑罰之量定自屬有別，尚難比附援引，
    執為原裁定有何違誤之論據。是抗告人逕執前詞請求另為裁
    定云云，為無理由，應予駁回。
據上論斷，應依刑事訴訟法第412條，裁定如主文。
中　　華　　民　　國　　109 　年　　4 　　月　　28　　日
                  刑事第四庭  審判長法　官  陳筱珮
                                    法　官  邱滋杉
                                    法　官  羅郁婷
以上正本證明與原本無異。
如不服本裁定，應於收受送達後五日內向本院提出再抗告狀。
                                    書記官  蔡易霖
中　　華　　民　　國　　109 　年　　4 　　月　　29　　日
附表
編　　　　號  1 2 3 罪　　　　名  毒品危害防制條例 毒品危害防制條例 槍砲彈藥刀械管制條例(非法寄藏可發射子彈具殺傷力之槍枝) 宣　 告 　刑  有期徒刑6月，如易科罰金，以新臺幣1000折算一日 有期徒刑6月，如易科罰金，以新臺幣1000折算一日 有期徒刑1年6月，併科罰金新臺幣3萬元 犯 罪 日 期  106年6月25日 106年8月19日 106年8月1日至106年8月19日 偵查（自訴）機關年度案號  臺北地檢106年度毒偵字第2707號 新北地檢106年度毒偵字第7701號 新北地檢106年偵字第25990號  最  後 事實審 法　院   臺北地院   新北地院   新北地院  案　號 106年度審簡字第2115號 106年度審易字第3877號 106年度訴字第889號  判　決 日　期 106年11月30日 107年1月4日 107年3月28日  確　定 判　決 法　院   臺北地院   新北地院   新北地院  案　號 106年度審簡字第2115號 106年度審易字第3877號 106年度訴字第889號  判　決 日　期 106年12月19日 107年1月30日 107年4月24日 是否為得易科罰金之案件       是       是      否 備　　　　註  臺北地檢107年度執字第176號 新北地檢107年度執字第3694號 新北地檢107年度執字第7263號   編號1至3案件經臺灣新北地方法院107年度聲字第2600號裁定應執行有期徒刑2年（新北地檢107年度執更字第3286號）   

編　　　　號  4   罪　　　　名  槍砲彈藥刀械管制條例(持有可發射子彈具有殺傷力之改造手槍)   宣　 告 　刑  有期徒刑3年1月，併科罰金新臺幣3萬元   犯 罪 日 期  105年1月間至106年7月29日   偵查（自訴）機關年度案號  臺北地檢107年度偵字第17049號    最  後 事實審 法　院   臺北地院    案　號 107年度訴字第726號    判　決 日　期 108年7月26日    確　定 判　決 法　院   臺北地院    案　號 107年度訴字第726號    判　決 日　期 108年9月4日   是否為得易科罰金之案件       否   備　　　　註  臺北地檢108年度執字第7013號     新北地檢108年度執助字第4121號